MATHIEU DU JARDIN



Rijbewijs

В

Ik ben Mathieu Du Jardin, een student met een passie voor IoT en programmeren. In mijn vrije tijd sport ik graag en werk ik aan diverse projecten. Ik ben nieuwsgierig en leergierig, en ik hou ervan mijn vaardigheden en ervaring verder te ontwikkelen.

WERKERVARING

Sous Chef jul. 2018 - aug. 2023

Cachet De Cire, Turnhout

Jobstudent jun. 2023 - nov. 2024

CERcuits, Geel

Stagestudent feb. 2024 - mei 2024

Van Genechten Packaging, Turnhout

Predictive Maintenance op basis van vibraties.

OPLEIDING

ASO sep. 2014 - jun. 2020

Heilig-Graf, Humane Wetenschappen, Turnhout

Bachelor sep. 2020 - jun. 2021

Thomas More, Sport en Bewegen, Turnhout

Bachelor sep. 2021 - heden

Thomas More, Elektronica-ICT Internet of Things, Geel

VAARDIGHEDEN

Analytisch Vermogen Ervaren
Kritisch Denken Ervaren
Communicatief Vaardig Ervaren
Teamwerk Ervaren
Projectmatig Werken Ervaren
Organisatie Ervaren

TALENKENNIS

Frans A2
Engels B2
Nederlands C1